---
title: "UTS AUK 2022"
output:
  pdf_document: default
  html_document: default
---
##EDITHA ANGGRIENIPUTRI KINBENU
##19/445626/PA/19450

########## Question A
How many tariff cells, rating factors, what are the evels for each, and how is the exposure determined

Didapatkan dari syntax di bawah, pada data ini terdapat
Tariff cell : 144 (4*3*4*3)
Rating Factor : 4 rating factor (zone, vehicle, age, bonus)
Level for each rating factor : zone=4, vehicle=3, age=4 , bonus=3
Exposure : exposure dari data ini ialaah duration

#To import the dataset in R

```{r}
#mengambil data autoinsurance complate csv
autoinsurance_complete = read.csv("D:/Ilmu Aktuaria/Semester 7/Asuransi Umum dan Kerugian/UTS/autoinsurance.csv")
head(autoinsurance_complete)
```

# Turn the rating factors zone, vehicle, age and bonus into categorical variables
```{r}
#membuat variebal menjadi variabel kategori
autoinsurance_complete <- within(autoinsurance_complete, {
    zone <- factor(zone)
    vehicle <- factor(vehicle)
    age <- factor(age)
    bonus <- factor(bonus)
})
str(autoinsurance_complete)
```
# The number of tariff cells is 
```{r}
#melihat jumlah baris yang ada pada data autoinsurance_complete complete
nrow(autoinsurance_complete)
```
# Number of categories for each rating factor
```{r}
#melihat jumlah kategori yang ada di variabel kilometer zone bonus dan make
levels(autoinsurance_complete$zone)
levels(autoinsurance_complete$vehicle)
levels(autoinsurance_complete$age)
levels(autoinsurance_complete$bonus)
```
```{r}
#melihat summary dari data autoinsurance compelete
summary(autoinsurance_complete)

# maka jumlah tariff cell 
4*3*4*3
```








########## Question B
#The new basecell is
```{r}
print(basecell<- autoinsurance_complete[which.max(autoinsurance_complete$duration),])
```

#Change basecell

```{r}
autoinsurance_complete$zone <-relevel(autoinsurance_complete$zone, as.character(basecell$zone))
autoinsurance_complete$vehicle<-relevel(autoinsurance_complete$vehicle, as.character(basecell$vehicle))
autoinsurance_complete$age<-relevel(autoinsurance_complete$age, as.character(basecell$age))
autoinsurance_complete$bonus<-relevel(autoinsurance_complete$bonus, as.character(basecell$bonus))
```


#relative Poisson glm model
```{r}
summary(freq <-glm(nbclaim ~ zone + vehicle + age + bonus + offset(log(duration)), family=poisson("log"), data=autoinsurance_complete[autoinsurance_complete$duration > 0,]))

#karena nilai p-value semuanya kurang dari 0.05 maka dapat dikatakan signifikan terhadap model
```
Interpretasi:
## Uji hipotesis
Hipotesis 
$H_0$ : $\beta_j = 0$ (Variabel tidak signifikan terhadap model)
$H_1$ : $\beta_j \neq 0$ (Variabel signifikan terhadap model)
Tingkat signifikansi : $\alpha = 0.05$
Daerah kritik : $H_0$ ditolak jika p-value $< 0.05$.
Kesimpulan : Diperoleh dari output di atas bahwa semua p-value parameter $< \alpha =0.05$ kecuali variabel zone 4, dan bonus 2. Maka dapat dikatakan $H_0$ ditolak dan variabel signifikan terhadap model. Untuk model yang tidak signifikan atau $> \alpha =0.05$ kita dapat menggabungkan dengan basecell agar model signifikan untuk semua variabel.


#Scaled deviance

```{r}
cbind(scaled.deviance=freq$deviance,df=freq$df.residual,p=1-pchisq(freq$deviance,freq$df.residual))
qchisq(0.95,freq$df.residual)
```

## Uji hipotesis
Hipotesis
$H_0$ : Fitted GLM Model layak digunakan
$H_1$ : Saturated Model layak digunakan
Tingkat signifikansi : $\alpha = 0.05$
Daerah kritik : $H_0$ ditolak jika p-value $< 0.05$. atau nilai chi square dari residual deviance lebih besar daripada chi square dari 1-alfa
Statistik uji : diperoleh $p-value =$ 0.505003
Kesimpulan : Diperoleh dari output di atas bahwa semua $p-value =$ 0.505003 parameter $> \alpha =0.05$. Sehingga $H_0$ tidak ditolak dan dapat kita simpulkan bahwa model.frequency sebagai model fitted GLM  layak digunakan.

model fit dengan distribusi poisson

#Relativities for the relative Poisson glm model

```{r}
print(results<-cbind(exp(freq$coefficients),exp(freq$coefficients-qnorm(0.975)*sqrt(diag(vcov(freq)))),exp(freq$coefficients+qnorm(0.975)*sqrt(diag(vcov(freq))))))

write.csv(results,'Q21.relativity.csv')
```
Relativities merupakan nilai pengali dari base cell yang dapat menaikkan ataupun menurunkan nilai base cell. Jika nilai relativities memiliki nilai lebih dari 1, maka variabel tersebut menaikkan nilai base cell sebesar nilai relativities variabel tersebut. Jika nilai relativities memiliki nilai kurang dari 1, maka variabel tersebut menurunkan nilai base cell sebesar relativities variabel tersebut. Jika nilai relativities memiliki nilai sama dengan 1, maka variabel tersebut tidak mengubah nilai base cell. Variabel dengan nilai relativities sama dengan satu dinamakan \emph{reference category} yaitu variabel yang kita pilih sebagai base cell yang merupakan variabel dengan nilai exposure terbesar. Berdasarkan output tersebut dapat dilihat bahwa variabel zone3, vehicle3, age4, bonus3 merupakan base cell dan memiliki nilai relativities sama dengan satu. Berdasarkan output di atas, dapat disimpulkan bahwa selain variabel zone1, zone2, zone4, vehicle1, vehicle2, age1, age2, age3 memiliki nilai relativities lebih dari dari 1 yang berarti variabel-variabel tersebut dapat menaikkan nilai base cell. Namun terdapat variabel bonus1 dan bonus2 yang memiliki nilai relativities kurang dari 1 dengan nilai masing-masing sebesar $0.514069077$, $0.805021998$ yang berarti variabel-variabel tersebut dapat menurunkan nilai basecell sebesar $0.514069077$, $0.805021998$.

Dapat dikatakan semua variabel signifikan jika interval konfidensinya tidak memuat 1, kalau memuat 1 berarti tidak signifikan

karena sama seperti regresi linear kalau tidak mengandung angka 0 akan signifikan namun karena ini relativitas alias exp maka exp(0)=1 sehingga yang tidak mengandung angka 1









########## Question C
#Recall the data
```{r}
head(autoinsurance_complete)
```
#Recall the basecell
```{r}
print(basecell<- autoinsurance_complete[which.max(autoinsurance_complete$duration),])
```
#Membuat model severity 
```{r}
summary(sev <- glm(totalclaim/nbclaim ~ zone + vehicle + age + bonus, family = Gamma("log"), data = autoinsurance_complete[autoinsurance_complete$nbclaim > 0, ], weights = nbclaim))

```
Interpretasi:
## Uji hipotesis
Hipotesis 
$H_0$ : $\beta_j = 0$ (Variabel tidak signifikan terhadap model)
$H_1$ : $\beta_j \neq 0$ (Variabel signifikan terhadap model)
Tingkat signifikansi : $\alpha = 0.05$
Daerah kritik : $H_0$ ditolak jika p-value $< 0.05$.
Kesimpulan : Diperoleh dari output di atas bahwa variabel zone1, vehicle1, vehicle2, age2 memiliki p-value parameter $< \alpha =0.05$ (signifikan terhadap model) Namun untuk variabel zone2, zone4, age1, age3, bonus1, bonus2 memiliki p-value parameter $> \alpha =0.05$ (tidak signifikan terhadap model). Variabel yang tidak signifikan dapat kita gabungkan dengan variabel basecell agar model fit dengan data.

## Uji hipotesis Overall Fit using deviance statistics
```{r}
sev.phi<-summary(sev)$dispersion
cbind(res.deviance = sev$deviance/sev.phi, df = sev$df.residual, p = 1-pchisq(sev$deviance/sev.phi, sev$df.residual))
qchisq(0.95,sev$df.residual)
```
Hipotesis
$H_0$ : Fitted GLM Model layak digunakan
$H_1$ : Saturated Model layak digunakan
Tingkat signifikansi : $\alpha = 0.05$
Daerah kritik : $H_0$ ditolak jika p-value $< 0.05$.
Statistik uji :diperoleh $p-value =$ 0.5903498
Kesimpulan :Diperoleh dari output di atas bahwa nilai $p-value =$ 0.5903498 $> \alpha =0.05$. Sehingga $H_0$ tidak ditolak dan dapat kita simpulkan bahwa model.severity sebagai model fitted GLM layak digunakan.
Interpretasi :
Melalui uji overall fit dengan deviance statistics, didapatkan hasil bahwa model.severity yang berasal dari data autoinsurance_complete tersebut layak digunakan untuk memprediksi nilai claim severity namun untuk statistik uji/p-value dari masing-masing variabel, banyak variabel yang tidak signifikan.










########## Question D
#Percobaan 1 : merge rating factor
```{r}
library("dplyr")
```
#recall the data
```{r}
autoinsurance_QD = autoinsurance_complete
```

# Group all categories (except 1) of zone into the base category of zone
```{r}
autoinsurance_QD$zone[autoinsurance_QD$zone!= "1"] <- 3
```

# Group all categories (except 2) of age into the base category of age
```{r}
autoinsurance_QD$age[autoinsurance_QD$age!= "2"] <- 4
```

# Relative Poisson glm model
```{r}
summary(sev_QD <- glm(totalclaim/nbclaim ~ zone + vehicle + age + bonus, family = Gamma("log"), data = autoinsurance_QD[autoinsurance_QD$nbclaim > 0, ], weights = nbclaim))
```

#Likelihood ratio test
```{r}
print(ltest<-anova(sev_QD,sev))

qchisq(0.95,ltest$Df[2])
1-pchisq(ltest$Deviance[2],ltest$Df[2])
```
## Uji hipotesis
Hipotesis
$H_0$ : Model 1, zone dan age dan bonus setelah di group lebih layak digunakan
$H_1$ : Model 2, zone dan age dan bonus sebelum di group lebih layak digunakan
Tingkat signifikansi : $\alpha = 0.05$
Daerah kritik : $H_0$ ditolak jika p-value $< 0.05$ dan jika kai square < deviance
Statistik uji :diperoleh $p-value =$ 0.07662219
Kesimpulan :Diperoleh dari output di atas bahwa semua $p-value =$ 0.07662219 $> \alpha =0.05$. Sehingga $H_0$ tidak ditolak dan dapat kita simpulkan bahwa Model 1, zone dan age dan bonus setelah di group lebih layak digunakan. Data dapat menggunakan data yang lebih sederhana yaitu meng group kan variabel zone dan age

#percobaan kedua : delete rating factor
```{r}
library("dplyr")
```
#recall the data
```{r}
autoinsurance_QD2 = autoinsurance_complete
```
# Relative Poisson glm model
```{r}
summary(sev_QD2 <- glm(totalclaim/nbclaim ~ zone + vehicle + age, family = Gamma("log"), data = autoinsurance_QD2[autoinsurance_QD2$nbclaim > 0, ], weights = nbclaim))
```
#Likelihood ratio test
```{r}
print(ltest2<-anova(sev_QD2,sev))

qchisq(0.95,ltest2$Df[2])
1-pchisq(ltest2$Deviance[2],ltest2$Df[2])
```
## Uji hipotesis
Hipotesis
$H_0$ : Model 1, zone dan age setelah di delete lebih layak digunakan
$H_1$ : Model 2, zone dan age sebelum di delete lebih layak digunakan
Tingkat signifikansi : $\alpha = 0.05$
Daerah kritik : $H_0$ ditolak jika p-value $< 0.05$ dan jika kai square < deviance
Statistik uji :diperoleh $p-value =$ 4.58436e-06
Kesimpulan :Diperoleh dari output di atas bahwa semua $p-value =$ 4.58436e-06 $< \alpha =0.05$. Sehingga $H_0$ ditolak dan dapat kita simpulkan bahwa Model 2, zone dan age sebelum di delete lebih layak digunakan


Jadi disimpulkan bahwa untuk model ini digunakan model data yang zone dan age di group kan atau yang Sev_QD







########## Question E
Find the expected pure premium (for a coverage of a full policy year) of a policy with zone=2, vehicle=3 age=4, bonus=1

```{r}
#memanggil frequency model
summary(freq)
```
## Didapat model untuk frequency:
$e^{(-5.65874+0.93160x_1+0.46407x_2+0.11862x_3+0.93050 x_4+0.43098x_5+1.99312 x_6+1.41459x_7+0.46757x_8-0.66540x_9-0.21689x_{10})}$

## Sehingga expected Frequency untuk pemegang polis yang masuk dalam kategori zone=2, vehicle=3 age=4, bonus=1 adalah:
$e^{(-5.65874+0.46407x_2-0.66540x_9)}$

```{r}
ex.F = exp(freq$coefficients[1]+freq$coefficients[3]+freq$coefficients[10])
ex.F
```

```{r}
#memanggil gamma glm 
summary(sev_QD)
```
### Dari Nomor 7, didapat model untuk Severity:
$e^{(9.42033+0.39284y_1+0.88312y_2+0.55813y_3+0.39028y_4-0.25911y_5+0.03413y_6)}$

## Sehingga expected Frequency untuk pemegang polis yang masuk dalam kategori zone=2, vehicle=3 age=4, bonus=1 adalah:
$e^{(9.42033-0.25911y_6)}$
```{r}
ex.S = exp(sev_QD$coefficients[1]+sev_QD$coefficients[6])
ex.S
```
## Premi = expected severity x expected frequency

```{r}
premi = ex.S*ex.F
premi
```

## Sehingga didapat bahwa untuk pemegang polis yang masuk tariff cell zone=2, vehicle=3 age=4, bonus=1, pure premiumnya adalah $ 27.14393  









########## Question F
Supose that there are 500 independent 1-year policy in the tariff cell with zone=2, vehicle=3, age=4, and bonus=1. Find the probability that this group of policyholder generate more than 3 claim in total.
Probability generae emore than 3 claim adalah
```{r}
probability = premi*500
probability
pnorm(probability > 3)
```

Jadi probability that this group of policyholder generate more than 3 claim in total adalah 0.8413447 
